行　政　法　院　裁　定　　　　　　　　　　　　　八十八年度裁字第一○三九號
　　原　　　告　台北畜產運銷股份有限公司
　　代　表　人　甲○○
　　訴訟代理人　邱晃泉　律師
　　被　　　告　臺北市政府環境保護局
右當事人間因水污染防治法事件，原告不服行政院環境保護署中華民國八十八年一月
三十日八八環署訴字第○○三七七號再訴願決定，提起行政訴訟。本院裁定如左︰
　　主  文
原告之訴駁回。
　　理  由
按訴願自機關之行政處分書或決定書達到之次日起，應於三十日內提起之，為訴願法
第九條第一項所明定，若逾越此三十日之不變期間而提起訴願，即為法所不許。查本
件原告因違反水污染防治法事件，不服被告八十七年四月二十二日水字第Ｑ○○○五
二二號及Ｑ○○○五三○號處分書各裁處新台幣六萬元之處分（下稱系爭處分），於
八十七年五月二十九日向原決定機關即臺北市政府提起訴願，為原告所自認，且有原
決定機關訴願審議委員會收文戳附原決定卷可憑，又系爭處分係於八十七年四月二十
四日送達原告，有系爭處分書暨其掛號郵件回執證明各二件附原處分卷可稽。因原告
營業所設於台北市，無在途期間扣除問題，是本件三十日訴願期限末日，本為八十七
年五月二十四日，惟該日適逢星期日，依行政院暨所屬各級行政機關訴願審議委員會
審議規則第二十五條所規定，期限之末日為星期日、紀念日或並他休假日者，以其次
日代之，故本件訴願期限應延至同年月二十五日止。而原告遲至八十七年五月二十九
日始向台北市政府提出訴願書狀，其訴願之提起，顯已逾越首開法定不變期間，即屬
於不合法。雖原告仍執前詞主張系爭處分書並未於八十七年四月二十四日送達，因郵
政機關一次送來十數件處分書，原告未及清點，即予簽收，系爭處分書不在其中，事
實上係被告漏掉未寄，遂予補寄，於八十七年四月三十日始送達原告，有原告收文章
為憑，其提起訴願未逾法定訴願期間云云。惟查，系爭處分書寄發方式，為一處分書
裝一掛號信封（附一回執），並非多件處分書共裝於一掛號信封內，系爭處分書被告
於八十七年四月二十二日送交郵局寄件，有郵政交寄大宗掛號函件存根(二)聯影本附原
處分卷可稽，郵政機關於同年月二十四日送達原告，亦有掛號郵件收件回執上蓋有原
告章二件為憑，顯見原告主張八十七年四月二十四日未收受系爭處分，並非真實。復
原告所述「收文章」係郵政機關送達原告後之原告內部文書作業所蓋，此為原告收件
之後之作業程序，即尚難據為本件處分書送達期日之認定依據，而原告並未舉證證明
被告補寄系爭處分之事實，尚難以原告片面之詞，即認為被告有補寄之行為。從而，
原告上揭主張，委無可採，所提起本件訴願，為不合法，再訴願決定就程序上予以駁
回，自無不合。原告復對之提起行政訴訟，難謂合法應予駁回。其實體上之主張，已
無審究之必要，併此明。
據上論結，本件原告之訴為不合法，爰依行政訴訟法第十四條第一項，裁定如主文。
中    華    民    國     八十八      年     十二     月     二十三      日
                    行 政 法 院 第 二 庭
                                審 判 長 評  事      陳  石  獅
                                         評  事      彭  鳳  至
                                         評  事      黃  合  文
                                         評  事      林  茂  權
                                         評  事      王  立  杰
右  正  本  證  明  與  原  本  無  異
                                         法院書記官  王  福  瀛
中    華    民    國     八十八      年     十二     月     二十四      日
